【裁判字號】    90,易,1587
【裁判日期】    901213
【裁判案由】    傷害
【裁判全文】
臺灣臺北地方法院刑事判決                          九十年度易字第一五八七號
    公  訴  人  臺灣臺北地方法院檢察署檢察官
    被      告  丁○○
                甲○○
右列被告等因傷害案件，經檢察官聲請簡易判決處刑（九十年度偵字第七六四六號）
，經本院刑事庭認不宜以簡易判決處刑，改依通常程序判決如左：
    主  文
丁○○傷害人之身體，累犯，處拘役肆拾日，如易科罰金，以參佰元折算壹日。
甲○○傷害人之身體，處拘役肆拾日，如易科罰金，以參佰元折算壹日。
    事  實
一、丁○○前曾因違反麻醉藥品管理條例案件，經臺灣屏東地方法院於民國八十六年
    九月四日判處有期徒刑三月確定，並於同年十一月十九日易科罰金執行完畢，平
    日以在臺北市○○區○○街二二一號龍山寺擔任保全人員為業。甲○○經查並無
    前科，於九十年三月十七日下午三時四十分許，與其女兒乙○○共同進入前開龍
    山寺之太歲廳拜拜，並以自備之十元硬幣二枚供作擲筊之用；隨後經在該廳內工
    作之志工丙○○告以該廳並不允許一般民眾參拜擲筊，請甲○○應即離開，詎甲○○仍充耳不聞，堅持要擲筊完畢方肯離去。丙○○在勸阻無效之情形下，乃通
    知龍山寺之保全人員丁○○前來處理，丁○○進入太歲廳後，即要求甲○○應予
    離去，然甲○○仍堅持需等其擲筊完畢後方肯離去，丁○○遂基於傷害甲○○之
    故意，將甲○○強拉出門；甲○○因不甘被拉，亦基於傷害之故意，出拳毆打丁○○之前胸，因雙方互相拉扯傷害之結果，致甲○○受有右手拇指基部腫、瘀血
    （檢察官聲請簡易判決處刑書誤載為右手拇指基部瘀血）、手腕瘀傷之傷害；丁○○受有前胸紅腫三×三公分之傷害。
二、案經丁○○、甲○○訴由臺北市政府警察局萬華分局報請臺灣臺北地方法院檢察
    署檢察官偵查起訴。
    理  由
一、被告丁○○部分：訊據被告丁○○對於右揭事實均坦承不諱，核與告訴人即被告
    甲○○指訴情節相符，並經證人乙○○、丙○○於本院調查中供證屬實，復有臺
    北醫學院附設醫院診斷證明書一紙在卷可稽（見偵查卷第八頁），足證被告丁○○之自白與事實相符，被告丁○○傷害犯行堪予認定。
二、被告甲○○部分：訊據被告甲○○矢口否認有何傷害犯行，辯稱當時係告訴人即
    被告丁○○強拉其手臂離開太歲廳，其僅藉機會手往下甩開而已，並無反抗或傷
    害告訴人即被告丁○○之行為；且丁○○後來到保全辦公室，即兇性大發，強力
    推打其至牆壁，以致其手腕傷痛云云。經查：
    （一）右揭事實，迭經告訴人即被告丁○○於警訊、偵查及本院調查審理中指訴
          綦詳，復有臺北市立和平醫院診斷書一紙在卷可稽（見偵卷第七頁），證
          人即當時在太歲廳之志工丙○○，復於本院調查中結證稱：「（法官問證
          人）當時發生何事？（證人答）被告陳先生（即甲○○）在那邊拜拜，我
          離他很近，一般香客不能在裡面太久，我有等他，但他拿兩個十元在那邊
          筊杯，我跟他說這裡不能筊杯，他手一揮叫我不要講，我就去請保全被告
          蕭先生（即丁○○）來，蕭先生來的時候也有等他，叫他出去外面，陳先
          生不要，被告蕭先生要拉被告陳先生出去，陳先生不讓他拉，他們就互相
          拉扯，後來我不知道他們是如何出去的。……（法官問證人）被告二人如
          何拉扯？（證人答）蕭先生拉陳先生出去，陳先生不要，他們就彼此在那
          邊拉扯。」（見本院卷第三十四頁）；證人即被告甲○○之女兒乙○○於
          偵查中亦證稱當時其父甲○○有反抗、有生氣等情（見偵查卷第三十三頁
          背面），足證當時雙方確有拉扯之情事發生。衡情，本件被告甲○○因於
          龍山寺太歲廳內之擲筊問題，先經其內之工作人員丙○○勸阻不聽後，復
          因仍不願離去而與告訴人丁○○有所嫌隙，則當告訴人丁○○強力拉扯被
          告甲○○離開太歲廳之際，被告甲○○當無可能在毫無反抗之情形下，任
          由丁○○拉扯出門，果被告甲○○本即願意平和離去，則當證人丙○○或
          告訴人丁○○先前要求被告甲○○離去之際，其即會平和離開太歲廳，足
          證當時雙方確有拉扯之情；而當時被告甲○○既經告訴人丁○○強力拉扯
          ，在極度不滿之情形下，亦難以想像被告甲○○會不加以反擊而任由告訴
          人丁○○拉扯離去，足認告訴人丁○○所言當時被告甲○○反擊並打其前
          胸一拳等情應為可採。
    （二）證人，即被告甲○○之女乙○○，於本院調查中，雖稱當時其父甲○○並
          無打告訴人丁○○之情（見本院卷第二十八頁），惟查，證人乙○○為被
          告甲○○之女，業據其自承於卷，並經本院當庭核驗其身分證件屬實，是
          其於本院調查中之證言是否無偏頗而完全可採，本即有疑，參以其於本院
          調查中，證稱當時突然嚇到了，不知所措等情（見本院卷第二十九頁），
          則其在突受驚嚇之情形下，是否能正確記得當時被告即其父甲○○有無毆
          打告訴人丁○○之前胸？易值懷疑，是本院認證人乙○○於本院調查中所
          言之證詞並不可採。
    （三）綜上所述，本件被告甲○○所辯顯不可採，其傷害之犯行堪予認定，應依
          法論科。
三、核被告二人所為，均係犯刑法第二百七十七條第一項之傷害罪，被告丁○○前曾
    因違反麻醉藥品管理條例案件，經臺灣屏東地方法院於八十六年九月四日判處有
    期徒刑三月確定，並於同年十一月十九日易科罰金執行完畢，此有臺灣高等法院
    檢察署刑案記錄簡覆表一份在卷可證，其於有期徒刑執行完畢後五年內再犯本件
    有期徒刑以上之罪，為累犯，應依刑法第四十七條規定加重其本刑。爰審酌：（
    一）被告丁○○犯後坦承犯行而態度良好，告訴人即被告甲○○所受傷勢尚非重
    大及其他一切情狀，從輕量處如主文所示之刑，並諭知易科罰金之折算標準，以
    資懲儆。（二）被告甲○○犯罪之動機、目的、所受之刺激、手段、品行、智識
    程度、告訴人，即被告丁○○所受傷害尚屬輕微及犯罪後之態度等一切情狀，量
    處如主文所示之刑，並諭知易科罰金之折算標準，以資警惕。
四、又被告甲○○雖稱被告丁○○在保全辦公室有傷害其之行為，並請求傳喚龍山寺
    之保全組長出庭作證。惟查，本件檢察官係起訴被告二人於龍山寺太歲廳發生傷
    害之情，該部分亦經本院調查明確，已如前述，而被告丁○○有無在龍山寺保全
    辦公室傷害被告甲○○？檢察官就該部分並未起訴，縱確有其事，亦殊難想像被
    告丁○○在龍山寺太歲廳傷害被告甲○○之時，已有連續傷害其之概括犯意，是
    該部分即非本院所得審究；至於龍山寺保全組長除姓名年籍均不詳外，且未於被
    告二人在龍山寺太歲廳發生傷害之情時在場，則該保全組長既未當場見聞，即與
    擔任證人之要件不符，當然並無傳喚之必要，附此敘明。
據上論斷，應依刑事訴訟法第二百九十九條第一項前段、刑法第二百七十七條第一項
、第四十七條、第四十一條第一項、罰金罰鍰提高標準條例第一條前段、第二條判決
如主文。
本案經檢察官陳佳秀到庭執行職務
中      華      民      國      九十      年    十二      月  十三  日
                                      臺灣臺北地方法院刑事第七庭
                                          審判長  法  官  陳坤地
                                                  法  官  楊代華
                                                  法  官  吳冠霆
右正本證明與原本無異。
如不服本判決，應於判決送達後十日內向本院提出上訴狀(應抄附繕本)。告訴人
或被害人如對於本判決不服者，應具備理由請求檢察官上訴，其上訴期間之計算
係以檢察官收受判決正本之日期為準。
                                                  書記官  張耀鴻
中      華      民      國      九十      年    十二     月   十三  日
附錄法條：
刑法第二百七十七條
一傷害人之身體或健康者，處三年以下有期徒刑、拘役或一千元以下罰金。
二犯前項之罪、因而致人於死者，處無期徒刑或七年以上有期徒刑，致重傷者，處三
  年以上十年以下有期徒刑。


司法院資訊處製作；財團法人民間司法改革基金會備份。
